

JUAN CARLOS AGUIRRE GARCÍA

Licenciado en Administración de Empresas con experiencia en áreas administrativas y comerciales. Máster en Big Data con habilidades analíticas y de interpretación y gestión de datos mediante herramientas de programación.

He tenido la oportunidad de vivir en 4 países, de América y Europa (Honduras, Estados Unidos, Argentina, España), lo que me dan permitido tener una visión global sobre la cultura, oportunidades de mejora, estrategias de servicio al cliente, manejo de datos, organización y marketing, pudiendo extrapolarlas y adaptarlas al país en donde me este desarrollando profesionalmente.

28004, Madrid.

Teléfono: 916 217410

671 262137

E-mail: juancaguirre613@gmail.com

LinkedIn (URL):

www.linkedin.com/in/juancaguirre613

Habilidades Técnicas







































Bilingüe





Habilidades Personales



Educación

Master en Big Data and Analytics. 2020 EAE. Madrid, España

Minor AGILE Project Management. 2020 EAE. Madrid, España

Minor Ecommerce and revenue. 2020 EAE. Madrid, España

Licenciatura en Administración de Empresas. 2010.

Tegucigalpa, Honduras

Experiencia Profesional

FreeLancer.

Madrid, España

(2019 – 2020) UpWork

- Manejo de todas las comunicaciones y reuniones con los clientes para revisar los sitios web, y que me señalen todos los cambios y mejoras que necesitan en sus paginas ya sea para nuevas paginas o existentes.
- Diseño, codificación de un nuevo sitio web o ya existente mediante CSS, HTML, JavaScript, y jquery.
- Presentar informes explicativos con todas las mejoras que se realizan a las webs ya existentes atreves de SassDocs.
- Construcción de sitios web personalizados utilizando Bootstrap y Wordpress incluyendo complementos y filtros personalizados.
- Preparar varios diseños y estructuras para la aprobación de los clientes antes de continuar con el desarrollo

Trabajo Fin de Máster

Madrid, España

(2019-2020)

Incendios España

- Recopilación y limpieza adecuada de datos de los diferentes sitios abiertos en España sobre incendios.
- Utilización de HDFS junto SQL como sistema de almacenamiento de datos, para la unión de estos y realización de consultas.
- Creación de una pagina web para almacenamiento de los datos y recopilar datos de otros usuarios y así poder crear un database mas grande y poder entrenar un mejor modelo.
- Visualización de los lugares donde están focalizados los incendios para poder obtener patrones.
- Entrenamiento de modelo de regresión logística de Machine Learning para obtener un sistema de predicciones de incendios.

Administrador

(2016 - 2019)

Tegucigalpa, Honduras

NUVO Gourmet

- Desarrollé, instalé y configuré de base de datos de la empresa.
- Análisis de cuentas de explotación para la interpretación de datos que fundamentan la toma decisiones, la planificación estratégica, inversión en publicidad, definición de objetivos y búsqueda nuevos mercados.
- Analicé las ventas y el product mix para determinar los productos más vendidos, y aquellos que a
 pesar de ser rentables no han tenido buena receptividad; y poder rediseñarlos o eliminarlos de la
 oferta.
- Realicé un estudio de mercado unido a benchmarking logrando establecer las oportunidades de crecimiento y diversificación de oferta para le empresa.
- Realicé los escandallos del menú para proceder con el análisis del coste teórico y el coste real permitiéndome desarrollar una estratégica que minimizó las fugas de rentabilidad.
- Seguimiento mensual de los gastos operativos, inversión en marketing y compras de materia prima.

Becario

(2015 – 2016) Miami, Estados Unidos

The Miami Beach EDITION Hotel

- Procesar y registrar información mediante actualización de base de datos o archivos informáticos.
- Almacenamiento de los pedidos en la plataforma del hotel.
- Analizar las proyecciones de compras según los eventos del mes.
- Supervisión general de restaurantes en conjunto con el Chef Ejecutivo.

Asistente de la Gerencia

(2012-2013)

Tegucigalpa, Honduras

HOPEH Asociación de Hoteles

- Briefing semanal de los eventos y formaciones para jefes de departamentos.
- Recopilación de datos sobre los comentarios y sugerencias en línea de los huéspedes, para los informes de oportunidades de mejora.
- Realización de informes financieros.